【裁判字號】    98,小上,6
【裁判日期】    980203
【裁判案由】    請求解除契約
【裁判全文】
臺灣臺南地方法院民事裁定               98年度小上字第6號
上  訴  人  甲○○
被 上訴 人  乙○○
上列當事人間請求解除契約事件，上訴人對於民國97年10月31日
本院台南簡易庭97年度南小字第1928號第一審小額判決提起上訴
，本院裁定如下：
    主  文
上訴駁回。
第二審訴訟費用新台幣壹仟伍佰元由上訴人負擔。
    理  由
一、按對於小額程序之第一審裁判之上訴，非以其違背法令為理
    由，不得為之，又上訴狀應記載上訴理由，並表明原判決所
    違背之法令及其具體內容，依訴訟資料可認原判決有違背法
    令之具體事實，民事訴訟法第436條之24第2項及第436條之2
    5分別定有明文。且依同法第436條之32準用同法第468條之
    規定，判決不適用法規或適用不當者，為違背法令。而判決
    有同法第469條第1款至第5款情形之一者，為當然違背法令
    。是當事人對於小額程序之第一審判決提起上訴，如依民事
    訴訟法第468條規定，以第一審判決有不適用法規或適用法
    規不當為理由時，其上訴狀或理由書應有具體之指摘，並揭
    示該法規之條項或其內容。若係成文法以外之法則，應揭示
    該法則之旨趣。倘為司法院解釋，或最高法院之判例，則應
    揭示該判解之字號或其內容。如以民事訴訟法第469條第1款
    至第5款所列情形為理由時，其上訴狀或理由書，應揭示合
    於該條款之事實。上訴狀或理由書如未依此項方法表明，或
    其所表明者，顯與上開法條規定之情形不相合時，即難認為
    已對第一審判決之違背法令有具體之指摘，其上訴自難認為
    合法。又上訴理由如僅引用原審判決時之攻擊防禦方法，應
    認為未對原審判決有何具體之指摘，不得謂已合法表明上訴
    理由，其上訴亦難認為合法。
二、本件上訴意旨略以：（一）被上訴人違約在先，於兩造訂約
    後之原審開庭日（民國97年9月1日）始表示要解除契約並交
    還大門及電梯鑰匙。（二）被上訴人及其父親至Ｂ２房間現
    場時曾要求房間需有２張單人床（原配備雙人床），且被上
    訴人父親提出議價惟不成立，故出租標的非Ｂ２房間。（三
    ）租約書上之所以將新台幣（下同）7,000元改為5,000元，
    是因被上訴人原欲承租7,000元房間，後來只繳每月5,000元
    ，故上訴人才交付Ｂ５房間鑰匙。（四）上訴人之代理人未
    查清楚房間號碼，惟雙方有口頭聲明先記載Ｂ２，如有錯誤
    另行更正。（五）被上訴人要求代購單人床２張，現又解除
    契約，理應由被上訴人負擔並承擔３個月房租等語。並聲明
    ：原判決廢棄。被上訴人在第一審之訴駁回。
三、經查，本件被上訴人請求上訴人給付之訴訟標的金額為10萬
    元，其訴訟標的金額在10萬元以下，自應適用民事訴訟法第
    436條之8小額訴訟程序之規定，則依同法第436條之24第2項
    、第436條之25、第471條第1項規定，非以其違背法令為理
    由不得上訴，且須記載上訴理由，或於提起上訴後20日內表
    明原判決所違背之法令及其具體內容，始合上訴程式。本件
    上訴人對於原判決提起上訴，核其上訴理由，均屬原審已主
    張之攻擊防禦方法，且經原審予以斟酌判斷並將取捨證據、
    認定事實之結果敘明於判決理由中，上訴人猶指摘其不當，
    然未具體指明原判決有何違背法令之內容及其事實，難認上
    訴人已對原判決如何違背法令有何具體指摘。揆諸上開說明
    ，應認其上訴為不合法，應予駁回。又本件小額事件之上訴
    既經駁回，第二審訴訟費用1,500元（即第二審裁判費）應
    由敗訴之上訴人負擔，爰確定如主文第2項所示。
四、據上論結，本件上訴為不合法，依民事訴訟法第436條之24
    第2項、第436條之32第1項、第2項、第444條第1項前段、第
    95條、第78條、第436條之19第1項，裁定如主文。
中    華    民    國    98    年    2     月    3     日
                  民事第三庭    審判長法  官  高榮宏
                                      法  官  陳志成
                                      法  官  蔡雅惠
以上正本證明與原本無異
本裁定不得抗告。
中    華    民    國    98    年    2     月    3     日
                                書記官  詹書瑋


司法院資訊處製作；財團法人民間司法改革基金會備份。
